【裁判字號】    90,易,1222
【裁判日期】    900629
【裁判案由】    竊盜
【裁判全文】
臺灣桃園地方法院刑事判決                          九十年度易字第一二二二號
    公  訴  人  臺灣桃園地方法院檢察署檢察官
    被      告  甲○○
右列被告因竊盜案件，經檢察官提起公訴（八十九年度偵字第一一七六二號），本院
判決如左：
        主  文
甲○○竊盜，累犯，處有期徒刑柒月。
        事  實
一、甲○○於民國（下同）八十二年間，因肅清煙毒條例案件，經本院判決有期徒刑
    三年十月，自八十二年八月十日起送監執行，而於八十八年三月二十二日執行完
    畢，猶不思悔改，竟意圖為自己不法之所有，於八十九年七月三十一日上午七時
    許，在桃園縣桃園市○○街二二七號附近，竊取乙○○所有車牌號碼ＭＪ－六○
    七八號自用小客車一輛，得手後留供己用，於同年八月五日凌晨零時五十分許，
    其駕駛上開車輛，行經桃園縣中壢市○○路○段與延平路口時為警查獲，並扣得
    不詳姓名之人所有鑰匙一串。
二、案經桃園縣警察局報請臺灣桃園地方法院檢察署檢察官偵查起訴。
        理  由
一、訊據被告甲○○固坦認伊於右揭時、地，遭警查獲之事實，惟矢口否認有何竊盜
    犯行，辯稱：當時伊與綽號「阿三」之男子，於八十九年八月五日凌晨零時二十
    五分許，相約在桃園縣八德市茄苳國小前會面，由「阿三」駕駛前開車輛前來，
    二人共乘該車，至前揭查獲地點時，「阿三」因與其友人談話，故要伊駕駛該車
    跟在後面慢慢開，剛駕駛五十公尺即為警查獲云云。經查：
    （一）、前開ＭＪ－六○七八號自用小客車係乙○○所有，業據乙○○於警訊時
            陳稱：「該車於民國八十九年七月三十一日七時許，在桃園市○○街二
            二七號旁遭竊。於八月一日二十一時許，至桃園分局大樹派出所報案。
            」（參八十九年八月五日乙○○之警訊筆錄）。
    （二）、訊據被告雖供稱：「．．．他要我把車開過去『載電視機』，就被警察
            查獲。」、「（綽號阿三）他本名我不知道，電話是0000000號
            ，是他家裡電話。」（參八十九年八月五日偵訊筆錄）；惟公訴人於八
            十九年八月十五日，以前揭電話號碼聯絡，根本無「阿三」之人（參公
            訴人指定八十九年八月二十八日開偵查庭之辦案進行單），其後，該電
            話錄音又稱係「空號」。嗣被告又辯稱：「．．．王永福是「阿山」（
            原稱『阿三』），是他偷的，當時他向我招手，叫我把車開過去，我剛
            坐到駕駛座即被查到，『尚未開車』．．．。」（參八十九年九月十一
            日偵訊筆錄）。另訊之證人王永福卻證稱：「．．．車非我開，那天我
            未去，也沒打電話。」、「．．．（綽號非『小三』）人家叫我『福仔
            』。」（參九十年一月十五日偵訊筆錄）。被告之供述前後矛盾，顯不
            足採。
    （三）、綜上，被告所辯顯係事後卸責之詞，委無足取。此外，並有贓物認領保
            管收據、車輛竊盜車牌失竊資料個別查詢報表查詢車輛認可資料、桃園
            縣警察局車輛協尋證明單各一紙附卷可稽，本案事證明確，被告犯行堪
            以認定。至被告聲請本院勘驗扣案之鑰匙是否為阿三家之鑰匙，因本案
            事證已臻明確，且扣案之鑰匙是否為阿三家之鑰匙亦與本案被告竊盜之
            犯行無直接相關，是本院認其聲請並無必要，併此敘明。
二、核被告甲○○所為，係犯刑法第三百二十條第一項之普通竊盜罪。查被告於八十
    二年間，因肅清煙毒條例案件，經本院判決有期徒刑三年十月，自八十二年八月
    十日起送監執行，而於八十八年三月二十二日執行完畢（原於八十三年十二月二
    日假釋出監，但其於假釋期間再犯麻醉藥品管理條例之罪，遭撤銷假釋執行殘餘
    刑期至八十八年三月二十二日執行完畢），此有台灣桃園地方法院檢察署刑案資
    料查註紀錄表及臺灣高等法院被告全國前案紀錄表各一份在卷可稽，其於有期徒
    刑執行完畢後，五年以內再犯有期徒刑以上之本罪，為累犯，應依刑法第四十七
    條之規定加重其刑。爰審酌被告前有多次麻藥前科，有上開刑案資料查註紀錄表
    及被告全國前案紀錄表在卷足參，素行不良，竟因一時貪念竊取他人財物，所為
    非是，且犯後並無悔悟之意態度並非良好及犯罪所生之損害等一切情狀，量處如
    主文所示之刑。扣案之鑰匙一串為被告否認為其所有（雖其供稱係「阿三」者所
    有，但並無證據可資證明），本院復查無證據證明係被告所有且供其犯本罪所用
    ，爰不予宣告沒收。
據上論斷，應依刑事訴訟法第二百九十九條第一項前段，刑法第三百二十條第一項、
、第四十七條、罰金罰鍰提高標準條例第一條前段，判決如主文。
本案經檢察官翁佩嫻到庭執行職務。
中    華        民      國    九  十    年      六      月    二十九  日
                                臺灣桃園地方法院刑事第二庭
                                    法  官  張淑芬
右正本證明與原本無異。
如不服本判決，應於判決送達後十日內向本院提出上訴狀( 應附繕本 )，上訴於臺灣
高等法院。
                                    書記官  黃文琪
中      華        民      國    九  十    年      七      月     二     日
附錄本判決論罪之法條：
刑法第三百二十條第一項
意圖為自己或第三人不法之所有，而竊取他人之動產者，為竊盜罪，處五年以下有期
徒刑、拘役或五百元以下罰金。


司法院資訊處製作；財團法人民間司法改革基金會備份。
